【裁判字號】    95,訴,56
【裁判日期】    950519
【裁判案由】    違反毒品危害防制條例
【裁判全文】
臺灣新竹地方法院刑事判決                95年度訴字第56號
公  訴  人  臺灣新竹地方法院檢察署檢察官
被      告  甲○○
                      8巷1號.
上列被告因違反毒品危害防制條例案件，經檢察官聲請簡易判決
處刑（九十四年度毒偵字第一九○二號、第一九二七號）及同署
檢察官移送併案審理（九十五年度毒偵字第十四號、第十八號、
第一○三號、第一九七號、第三九三號、第四七九號），本院認
不宜以簡易判決處刑，改依通常程序審理，並裁定進行簡式審判
程序，判決如下：
     主  文
甲○○連續施用第一級毒品，累犯，處有期徒刑壹年貳月，扣案
之海洛因壹包（淨重零點零貳公克，空包裝重零點貳陸公克）、
含海洛因殘渣之分裝袋玖個（均無法析離化驗），均沒收銷燬之
，分裝袋壹個、塑膠分裝匙壹支、吸管支，均沒收；又連續施
用第二級毒品，累犯，處有期徒拾月，扣案之安非他命壹罐（毛
重貳點柒公克）、含安非他命殘渣之分裝袋壹個（無法析離化驗
），均沒收銷燬之，玻璃球壹個、止血束帶壹條、吸食器貳組、
吸管貳支，均沒收。應執行有期徒刑壹年拾月，扣案之海洛因壹
包（淨重零點零貳公克，空包裝重零點貳陸公克）、含海洛因殘
渣之分裝袋玖個（均無法析離化驗）、安非他命壹罐（毛重貳點
柒公克）、含安非他命殘渣之分裝袋壹個（無法析離化驗），均
沒收銷燬之，塑膠分裝匙壹支、分裝袋、玻璃球各壹個、止血束
帶壹條、吸食器貳組、吸管伍支，均沒收。
     事  實
一、甲○○曾於民國八十一年間因違反麻醉藥品管理條例案件，
    經最高法院以八十一年度台上字第一二一七號判決判處有期
    徒刑六年六月確定，自八十一年八月四日入監執行，於八十
    四年一月二十五日因縮短刑期假釋出監。其於八十五年及八
    十六年假釋期間，另因違反藥事法、違反麻醉藥品管理條例
    及偽造文書等案件，經臺灣高等法院及本院以八十五年度上
    訴字第一○四○號、八十五年易字第二五七四號、八十五年
    上易字第一四六五號判決分別判處有期徒刑一年、七月、一
    年二月確定，其假釋因此遭到撤銷，另應執行殘刑有期徒刑
    四年八月二十三日，嗣上開有期徒刑自八十六年一月三十一
    日接續執行至九十年一月二十九日因縮短刑期假釋出監，惟
    其於九十年及九十一年假釋期間，又施用毒品，違反保護管
    束應遵守事項情節重大，其假釋再次遭到撤銷，應另執行殘
    刑二年八月，自九十一年九月十三日入監執行，於九十四年
    二月十三日因縮短刑期執行完畢。
二、甲○○於九十一年間因施用毒品案件，經本院裁定觀察勒戒
    後，認有繼續施用毒品傾向，再經裁定令入戒治處所施以強
    制戒治。嗣其強制戒治處分經評定為合格，無繼續戒治之必
    要，經本院裁定停止強制戒治付保護管束，於九十二年三月
    六日保護管束期滿，由臺灣新竹地方法院檢察署檢察官於九
    十二年三月二十日，以九十二年度戒毒偵字第一六號不起訴
    處分確定，仍不知悔改，復基於施用第一級毒品海洛因之概
    括犯意，於九十四年七月三十一日晚上七時許起至九十五年
    一月十一日中午十二時許止，在其位於新竹縣新埔鎮○○路
    犁頭山段三五八巷一號住處，將香煙捲紙內之部分煙草撥出
    ，填入海洛因粉末後，持其所有之打火機點燃香煙吸食之方
    式，不定時連續施用海洛因多次。又另行起意，基於施用第
    二級毒品安非他命之概括犯意，於九十四年八月一日上午八
    時許起至九十五年二月九日上午八時許止，在其上址住處，
    將安非他命放入其所有之吸食器內，持其所有之打火機點火
    燒烤，吸食安非他命遇熱時產生之煙氣之方式，以每星期施
    用一至二次之頻率，連續施用安非他命多次。嗣警方於(1)九
    十四年八月一日下午一時十分許，在新竹縣某處見其行跡可
    疑予以盤查後，於同日徵得其同意採集其尿液送驗。(2)九十
    四年八月十二日上午十一時許，持本院核發之搜索票搜索其
    上址住處，並於同日徵得其同意採集其尿液送驗。(3)九十四
    年八月三十一日下午五時三十分許，徵得其同意搜索其上址
    住處時，當場查扣其所有，供持有及施用海洛因所用之分裝
    袋一個、吸管三支，並於同日採集其尿液送驗。(4)九十四年
    九月二十七日下午一時三十分許，持本院核發之搜索票搜索
    其上址住處時，當場查扣其所有含海洛因殘渣之分裝袋四包
    （均無法析離化驗，聲請簡易判決處刑書誤為含安非他命殘
    渣袋四包）及安非他命一罐（毛重二點七公克），並於翌日
    即同年月二十八日採集其尿液送驗。(5)九十四年十二月二十
    二日上午九時二十分許，徵得其同意搜索上址住處時，當場
    查扣其所有之海洛因一包（淨重○點○二公克，空包裝重○
    點二六公克）、含海洛因殘渣之分裝袋五包（均無法析離化
    驗）、供施用海洛因所用之塑膠分裝匙一支、供施用安非他
    命所用之吸食器一組，並於同日採集其尿液送驗。(6)九十五
    年一月十四日凌晨五時許，在新竹縣竹北市○○路上對其攔
    檢後，於同日徵得其同意採集其尿液送驗。(7)九十五年一月
    十五日晚上九時三十分許，徵得其同意搜索其上址住處時，
    當場查扣其所有含安非他命殘渣之分裝袋一包（無法析離化
    驗）、供施用安非他命所用之吸食器一組、玻璃球一個、止
    血束帶一條及吸管二支，並於翌日即同年月十六日採集其尿
    液送驗。(8)九十五年二月九日上午十一時五十分許，持檢察
    官開具之拘票拘提後，於同日採集其尿液送驗。其先後八次
    經警採尿送驗結果，均呈嗎啡（即海洛因水解後之反應）及
    安非他命陽性反應而查獲上情。
三、案經新竹縣警察局橫山分局、新竹市警察局第二分局報請臺
    灣新竹地方法院檢察署檢察官聲請簡易判決處刑及同署檢察
    官移送併案審理。
     理  由
一、被告甲○○所犯毒品危害防制條例第十條第一項施用第一級
    毒品罪及同條例第二項施用第二級毒品罪，均非為死刑、無
    期徒刑、最輕本刑為三年以上有期徒刑之罪或高等法院管轄
    第一審案件，其於準備程序進行中先就被訴事實為有罪之陳
    述，本院認為合於刑事訴訟法第二百七十三條之一第一項之
    規定，裁定進行簡式審判程序，先予敘明。
二、上述事實，業經被告甲○○於本院審理時坦白承認，而被告
    於九十四年八月一日、八月十二日、八月三十一日、九月二
    十八日、十二月二十二日、九十五年一月十四日、一月十六
    日、二月九日經警採尿送驗結果，均呈嗎啡（即海洛因水解
    後之反應）及安非他命陽性反應，有尿液受檢人真實姓名代
    號對照表八紙、昭信科技顧問股份有限公司濫用藥物尿液檢
    體檢驗報告、臺灣檢驗科技股份有限公司濫用藥物尿液檢驗
    報告各四紙在卷可證。又扣案之白粉一包（淨重○點○二公
    克，空包裝重○點二六公克），經送請法務部調查局鑑驗結
    果，認含海洛因成分；警方於九十四年九月二十七日及同年
    十二月二十二日查扣之殘渣袋共九包（均無法析離化驗），
    經送請憲兵司令部鑑驗結果，認殘渣袋中有海洛因成分，有
    法務部調查局及憲兵司令部鑑定通知書各一紙在卷可證，此
    均為檢驗機關本於專業知識及以精密儀器測試所得之結論，
    自可憑信。再施用第一級毒品海洛因，可於二至四日內由施
    用者尿液中檢測得知；施用第二級毒品安非他命，可於一至
    四日內由施用者尿液中檢測得知，亦有行政院衛生署管制藥
    品管理局九十二年三月十日管檢字第○九二○○○一四九五
    號函在卷可供參考。此外，復有安非他命一罐（毛重二點七
    公克）、含安非他命殘渣之分裝袋一個（無法析離化驗）、
    分裝袋、玻璃球各一個、止血束帶一條、塑膠分裝匙一支、
    吸食器二組及吸管五支等物扣案可資佐證，足見被告之自白
    與事實相符，可以採信，其於上述時地施用海洛因及施用安
    非他命多次之事實，均可認定。又被告曾於九十一年間因施
    用毒品案件，經本院裁定觀察勒戒後，認有繼續施用毒品傾
    向，再經裁定令入戒治處所施以強制戒治。嗣其強制戒治處
    分經評定為合格，無繼續戒治之必要，經本院裁定停止強制
    戒治付保護管束，於九十二年三月六日保護管束期滿，由臺
    灣新竹地方法院檢察署檢察官於九十二年三月二十日，以九
    十二年度戒毒偵字第一六號不起訴處分確定等情，有臺灣新
    竹地方法院檢察署刑案資料查註紀錄表及臺灣高等法院被告
    前案紀錄表各一份在卷足憑，事證明確，被告於強制戒治執
    行完畢釋放後五年內，再施用第一級毒品海洛因及第二級毒
    品安非他命之犯行均堪認定。
三、查海洛因、安非他命分別為毒品危害防制條例第二條第一項
    第一款、第二款所稱之第一級、第二級毒品，均不得持有及
    施用，被告甲○○竟持以施用，核其所為，係犯同條例第十
    條第一項之施用第一級毒品罪及同條第二項之施用第二級毒
    品罪。其施用前持有第一級毒品海洛因、第二級毒品安非他
    命之低度行為，應分別為施用之高度行為所吸收，均不另論
    罪。其先後多次施用海洛因及安非他命之行為，均時間緊接
    ，觸犯構成要件相同之罪名，顯係基於概括之犯意反覆為之
    ，為連續犯，均應以一罪論並加重其刑。聲請簡易判決處刑
    意旨固僅敘及被告於九十四年八月一日下午一時三十分許回
    溯二十六小時及九十六小時內某時起至同年九月二十八日上
    午十一時二十分許回溯二十六小時及九十六小時內某時止施
    用海洛因及安非他命之犯行，惟被告其餘施用海洛因及安非
    他命之行為，與已起訴之部分，均有連續犯之裁判上一罪關
    係，已如前述，本院自應併予裁判。其曾於八十一年間因違
    反麻醉藥品管理條例案件，經最高法院以八十一年度台上字
    第一二一七號判決判處有期徒刑六年六月確定，自八十一年
    八月四日入監執行，於八十四年一月二十五日因縮短刑期假
    釋出監，惟其於八十五年及八十六年假釋期間，另因違反藥
    事法、違反麻醉藥品管理條例及偽造文書等案件，經臺灣高
    等法院及本院以八十五年度上訴字第一○四○號、八十五年
    易字第二五七四號、八十五年上易字第一四六五號判決分別
    判處有期徒刑一年、七月、一年二月確定，其假釋因此遭到
    撤銷，另應執行殘刑有期徒刑四年八月二十三日，嗣上開有
    期徒刑自八十六年一月三十一日接續執行至九十年一月二十
    九日因縮短刑期假釋出監，其於九十年及九十一年假釋期間
    ，復施用毒品，違反保護管束應遵守事項情節重大，其假釋
    再次遭到撤銷，應另執行殘刑有期徒刑二年八月，自九十一
    年九月十三日入監執行，於九十四年二月十三日縮短刑期執
    行完畢，業經本院調取臺灣新竹地方法院檢察署九十一年度
    執更字第四○七號執行卷宗詳閱屬實，並有臺灣新竹地方法
    院檢察署刑案資料查註紀錄表及臺灣高等法院被告前案紀錄
    表各一份在卷可供參考，其受有期徒刑之執行完畢後，五年
    之內再犯有期徒刑以上刑之上開二罪，均為累犯，均應依法
    加重其刑，併均遞加重之。其所犯上開二罪，犯意各別，行
    為不同，應予分別論罪，合併處罰。爰審酌被告曾有違反藥
    事法、違反麻醉藥品管理條例及詐欺等前科之素行、經執行
    觀察勒戒及強制戒治後仍未戒除毒癮、施用毒品嚴重危害其
    身心健康、施用海洛因、安非他命之期間非短及坦認犯行之
    犯罪後態度等一切情狀，分別量處如主文所示之刑，並定其
    應執行之刑。扣押在案之海洛因一包（淨重○點○二公克，
    空包裝重○點二六公克）、安非他命一罐（毛重二點七公克
    ）、含海洛因殘渣之分裝袋九個（均無法析離化驗）、含安
    非他命殘渣之分裝袋一個（無法析離化驗），均應依毒品危
    害防制條例第十八條第一項前段之規定，沒收銷燬之。另扣
    押在案之分裝袋一個、塑膠分裝匙一支、九十四年八月三十
    一日查扣之吸管三支，均為被告所有，供持有及施用海洛因
    所用之物；扣押在案之玻璃球一個、止血束帶一條、吸食器
    二組及吸管二支，亦為被告所有，供施用安非他命所用之物
    ，業經被告供明在卷，均應依刑法第三十八條第一項第二款
    之規定沒收。至被告所有，供施用海洛因及安非他命所用之
    打火機並未扣案，亦無證據證明現尚存在，為避免執行困難
    ，爰不併予宣告沒收。
據上論斷，應依刑事訴訟法第四百五十二條、第二百七十三條之
一、第二百九十九條第一項前段，毒品危害防制條例第十條第一
項、第二項、第十八條第一項前段，刑法第十一條、第四十七條
、第五十六條、第三十八條第一項第二款、第五十一條第五款，
判決如主文。
本案經檢察官傅伊君到庭執行職務。
中    華    民    國  九十五  年    五  月  十九    日
                  刑事第六庭    法  官  林昌義
以上正本證明與原本無異。
如不服本判決，應於判決送達後10日內向本院提出上訴狀 (應附
繕本 )，上訴於臺灣高等法院。
中    華    民    國  九十五  年    五  月  十九    日
                                書記官  江靜玲
附錄本案論罪科刑法條全文：
毒品危害防制條例第十條
施用第一級毒品者，處六月以上五年以下有期徒刑。
施用第二級毒品者，處三年以下有期徒刑。


司法院資訊處製作；財團法人民間司法改革基金會備份。
